臺灣板橋地方法院刑事判決　　　　　　99年度簡上字第1288號
上　訴　人　臺灣板橋地方法院檢察署檢察官
被　　　告　黃國文
上列上訴人因被告竊盜案件，不服本院中華民國99年10月29日99
年度簡字第8922號第一審簡易判決（起訴案號：99年度偵字第21
134 號），提起上訴，本院管轄第二審之合議庭認應適用通常程
序，自為第一審判決如下︰
    主  文
原判決撤銷。
黃國文共同攜帶兇器毀壞門扇竊盜，處有期徒刑柒月。扣案手套
貳只沒收。
    事  實
一、黃國文於民國99年2 月26日上午某時，騎乘車號GEN-080 號
    重型機車搭載李政芳（所涉竊盜案件，另由檢察官通緝中）
    ，行經鄭羽翔位於臺北縣三峽鎮（現改制為新北市三峽區，
    下同）中山路459 巷68號之住處前，因見上揭住所內放置有
    鋼條，竟與李政芳共同基於意圖為自己不法所有之犯意聯絡
    ，由黃國文持長約60公分、直徑約1 公分，足堪為兇器之鐵
    條1 支，伸入上揭處所後門之門縫後，撬開用以固定門框之
    螺絲而毀壞門扇之方式侵入上揭處所，再開啟前門供李政芳
    進入（毀損、侵入住宅部分，均未據告訴），竊取鄭羽翔放
    置於屋內之鋼條約20餘根（價值約新臺幣5000元）得手。嗣
    經鄭羽翔於同日12時許發現遭竊後報警處理，而為警於上址
    查扣黃國文所有，用以行竊使用之棉質手套2 只，經採集上
    揭手套上之檢體進行比對，認與黃國文之DNA-STR 型別相符
    ，而循線查獲。
二、案經臺北縣政府警察局（現改制為新北市政府警察局）三峽
    分局移送臺灣板橋地方法院檢察署檢察官偵查起訴。
    理  由
一、按被告以外之人於審判外之言詞或書面陳述，除法律有規定
    者外，不得作為證據，刑事訴訟法第159 條第1 項定有明文
    ；又被告以外之人於審判外之陳述，雖不符前4 條之規定，
    而經當事人於審判程序同意作為證據，法院審酌該言詞陳述
    或書面陳述作成時之情況，認為適當者，亦得為證據，同法
    第159 條之5 第1 項規定甚明。經查：本件被告及檢察官於
    本院審理時，對於本判決以下所引證據之證據能力均表示不
    爭執，復未於言詞辯論終結前，對前開證據之證據能力提出
    異議，本院審酌前揭證據作成之情況，亦無違法或不當之處
    ，揆諸前揭規定，上開證據自均有證據能力無疑，合先敘明
    。
二、上揭犯罪事實，業據被告於本院審理中坦承不諱，核與證人
    即被害人鄭羽翔於警詢及本院審理中之證言（99年度偵字第
    21134 號卷第3 、4 頁；本院卷第63至64頁反面）相符，並
    有臺北縣政府警察局99年5 月3 日北縣警鑑字第0990068912
    號鑑驗書1 份（同上偵查卷第21至24頁）、現場採證照片9
    張（同上偵卷第25至29頁）、被害人於本院審理中提出之現
    場照片4 張（本院卷第67、68頁）在卷可佐，足認被告上揭
    自白核與事實相符，應堪採信。本件罪證明確，自應依法論
    科。
三、查被告行為後，刑法第321 條第1 項業於100 年1 月26日修
    正公布，並於同年1 月28日施行。關於刑法變更後之新舊法
    律適用問題，應依刑法第2 條第1 項「行為後法律有變更者
    ，適用行為時之法律。但行為後之法律有利於行為人者，適
    用最有利於行為人之法律」規定。又刑法第321 條第1 項第
    1 款之構成要件，修正前之規定為: 「於夜間侵入住宅或有
    人居住之建築物、船艦，或隱匿其內而犯之者。」，修正後
    之規定為：「侵入住宅或有人居住之建築物、船艦或隱匿其
    內而犯之者。」，惟同條款之法定刑由「6月以上5 年以下
    有期徒刑」，修正為「6 月以上5 年以下有期徒刑，得併科
    新臺幣10萬元以下罰金」。依此，本件被告所涉上揭竊盜犯
    行，依修正前之規定，僅構成該條項第2 、第3 款之加重竊
    盜罪，但依修正後之規定，係構成該條項第1 、2 、3 款之
    加重竊盜罪，對於被告並無較為有利；再修正前之法定刑為
    「6 月以上5 年以下有期徒刑」，而修正後之法定刑則為「
    6 月以上5 年以下有期徒刑，得併科新臺幣10萬元以下罰金
    」，比較新、舊法之結果，行為後之法律並未較有利於被告
    ，揆諸上揭刑法第2 條第1 項前段之規定，自應適用被告行
    為時之修正前刑法第321 條第1 項第2 、3 款規定，合先敘
    明。
四、核被告所為，係犯刑法第321 條第1 項第2 、3 款攜帶兇器
    毀壞門扇竊盜罪。被告與李政芳就上揭竊盜犯行，有犯意聯
    絡及行為分擔，應論以共同正犯。起訴書雖漏引刑法第321
    條第1 項第3 款之法條，然公訴意旨所載被告所涉上揭竊盜
    之事實，應已涵蓋被告所為攜帶兇器之事實，應認起訴之基
    本社會事實同一，並經本院當庭諭知被告，本院自得就全部
    犯罪事實一併審究。原審以被告所涉竊盜犯行明確，予以論
    罪科刑，固非無見，惟被告所涉係刑法第321 條第1 項第2
    、3 款攜帶兇器毀壞門扇竊盜罪，而原審僅論以刑法第320
    條第1 項普通竊盜罪，因認原審之認事用法，容有未洽，檢
    察官依被害人之請求提起上訴，並以原審誤認被告僅成立刑
    法第320 條第1 項普通竊盜罪，且量刑亦過輕等理由提起上
    訴，其上訴應有理由，自應由本院予以撤銷改判。爰審酌被
    告有多次竊盜前科，素行非佳，有臺灣高等法院被告前案紀
    錄表在卷可參，其正值青壯，竟不思以正途賺取財物，夥同
    共犯李政芳以毀壞門扇方式侵入被害人住處竊取財物，不僅
    侵害被害人之財產權利，更足以危害社會治安，兼衡其犯罪
    動機、目的、手段、方法、所竊得財物之價值及犯後坦承犯
    行，尚有悔意等一切情狀，量處如主文所示之刑。扣案之手
    套2 只，係屬被告所有，且為供其犯罪所用之物，業經被告
    於偵查中供述明確（同上偵卷第75頁），應依刑法第38條第
    1 項第2 款之規定諭知沒收。
五、末按，法院以簡易判決處刑者，所科之刑以宣告緩刑、得易
    科罰金或得服社會勞動之有期徒刑及拘役或罰金為限；另檢
    察官聲請以簡易判決處刑案件，經法院認為有刑事訴訟法第
    451 條之1 第4 項但書之情形者，應適用通常程序審判之，
    分別為刑事訴訟法第449 條第3 項、第452 條所明定，故管
    轄第二審之地方法院合議庭受理簡易判決上訴案件，其認案
    件有刑事訴訟法第452 條之情形者，應撤銷原判決，逕依通
    常程序為第一審判決，是本院爰依前揭規定，自為第一審通
    常程序之判決，附此敘明。
據上論斷，應依刑事訴訟法第452 條、第455 條之1 第1 項、第
3 項、第369 條第1 項前段、第364 條、第299 條第1 項前段，
刑法第2 條第1 項前段、修正前刑法第321 條第1 項第2 、3 款
第38條第1 項第2 款，判決如主文。
本案經檢察官李美金到庭執行職務。
中    華    民    國   100    年    4     月    22    日
                  刑事第十二庭  審判長法  官  王士珮
                                      法  官  楊明佳
                                      法  官  張誌洋
以上正本證明與原本無異。
如不服本判決應於送達後10日內向本院提出上訴狀。
                                      書記官  張桐嘉
中    華    民    國   100    年    4     月    22    日
附錄本案論罪科刑法條全文：
修正前中華民國刑法(94.02.02)第321條
（加重竊盜罪）
犯竊盜罪而有左列情形之一者，處 6 月以上、 5 年以下有期徒
刑：
一  於夜間侵入住宅或有人居住之建築物、船艦或隱匿其內而犯
    之者。
二  毀越門扇、牆垣或其他安全設備而犯之者。
三  攜帶兇器而犯之者。
四  結夥三人以上而犯之者。
五  乘火災、水災或其他災害之際而犯之者。
六  在車站或埠頭而犯之者。
前項之未遂犯罰之。